# 陈版主，关于是否为合并抵销的关联交易

提问人：songdexu2004 时间：2013-04-09 13:55:22
陈版主，经常拜读您的贴子！有个问题想请教，有个城投发债公司，他们的收入模式是与当地区政府进行土地出让收入溢价分配，公司负责进行土地平整和一些市政配套的工作，土地平整好后，交由区政府招拍挂，其中公司及其子公司又通过招拍挂的方式拿地，请问合并时，该部分公司及其子公司取得的土地是否为关联交易（合并），要进行抵销。

回答人：chenyiwei
如果招拍挂是通过公开、公平、公正的程序进行的，则应将“为政府承担一级开发职能”和“通过招拍挂程序拿地”理解为两项独立交易，不需要将前一环节确认的利润和后一环节发生的拿地成本互相抵销。